臺灣雲林地方法院刑事裁定
再審聲請人
即受判決人　乙○○
　　　　　　甲○○
上列聲請人等因傷害案件，對於本院94年度簡上字第27號中華民
國94年9 月23日確定判決（臺灣雲林地方法院檢察署93年度偵字
第3215、3216號）聲請再審，本院裁定如下：
    主  文
再審之聲請駁回。
    理  由
一、聲請意旨略以：再審聲請人即被告乙○○與甲○○並無傷害
    告訴人吳仁德、吳清源犯行，亦無犯意聯絡及行為分擔，原
    判決論以共同正犯，卻漏對吳致遠證詞予以參酌採用之理由
    為何，顯有重要證據漏未審酌。為此，依刑事訴訟法第421
    條規定聲請再審。
二、按不得上訴於第三審法院之案件，除前條規定外，其經第二
    審確定之有罪判決，如就足生影響於判決之重要證據漏未審
    酌者，亦得為受判決人之利益，聲請再審。刑事訴訟法第42
    1 條定有明文。是以，為受判決人之利益聲請再審，係以足
    生影響於判決之重要證據漏未審酌，認為有重大錯誤為要件
    ，自係指原確定判決所認定之構成犯罪事實，與罪名輕重，
    以及免訴或必予免刑、減刑有關之事實，有重大錯誤，一經
    再審，即應受無罪、免訴、免刑、減刑或輕於原判所認罪名
    之判決而言（最高法院39年度台特抗字第8 號裁定參酌），
    又參酌最高法院52年度台抗字第45號裁定見解：「得以足生
    影響於判決之重要證據漏未審酌為理由，為受判決人之利益
    聲請再審者，以經第二審有罪判決後不得上訴於第三審法院
    之案件為限。其因發見確實新證據，足認受有罪判決之人，
    應受無罪、免訴、免刑或輕於原判決所認罪名之判決，而為
    聲請再審之理由者，『亦』以該項新證據之本身形式上觀察
    ，毋須經調查程序，顯然可認為足以動搖原確定之判決者而
    言」。可見，刑事訴訟法第421 條所稱「就足生影響於判決
    之重要證據」漏未審酌者，應係指從該項漏未審酌之證據本
    身形式上觀察，毋須經調查程序，顯然可認為足以動搖原確
    定之判決，一經再審，即應受無罪、免訴、免刑、減刑或輕
    於原判所認罪名之判決而言。至最高法院24年度總會決議認
    「已提出之證據而被捨棄不採用，原判並未敘明其理由者，
    應認為『漏未審酌』」云云，依其文意，僅足說明漏未審酌
    之具體態樣，至於該未敘明理由之「證據」是否為「足生影
    響於判決之重要證據」，仍須進一步認定，非謂已提出之證
    據而被捨棄不採用，原判決並未敘明其理由者，即符合刑事
    訴訟法第421 條之要件，其理甚明。又上開刑事訴訟法第42
    1 條所指「漏未審酌」，係指第二審判決前已發現提出之證
    據，未予審酌而言，如所提出之證據，原審判決因證據取捨
    ，未予採信，尚難認為係對已提出之證據漏未審酌。且證據
    之取捨核屬事實審法院之權限，苟其認定之結果，不違反經
    驗法則、論理法則，自難指摘其違法，且適用法律審判，為
    法官之權限，法院如就法律之適用有違誤，亦屬非常上訴之
    範圍，而非聲請再審之理由。
三、經查，本院92年度簡上字第27號被告乙○○等傷害案件，於
    民國94年4 月28日進行準備程序時，被告乙○○及甲○○之
    辯護人吳炳輝律師曾聲請傳訊證人吳致遠，待證事項為被告
    乙○○及甲○○是否涉及傷害犯行，然經該承審之合議庭評
    議後，認為並無傳訊之必要，被告乙○○及甲○○與其2 人
    之共同辯護人吳炳輝律師於94年8 月25日審理期日時，並未
    再就此點表示意見，且於審判長詢問有無其他證據請求調查
    時，亦未再請求傳訊證人吳致遠，或主張將證人吳致遠之偵
    訊筆錄作為對其等有利之證據；準此，足見被告乙○○及甲
    ○○與其辯護人與本院已對證人吳致遠有無傳訊必要及證人
    吳致遠之筆錄是否有引為證據之必要有所評估及取捨，是尚
    難認原審係對已提出之證據漏未審酌。另證人吳致遠於偵查
    中雖證稱「那時我太太在幫我孫女洗澡，沒有出來，後來甲
    ○○回來，把他們推開，他們一面打甲○○及我，後來又把
    我打倒，並踩我的左邊的腰部，最後我太太出來，經鄰居出
    面勸架」，「甲○○回來看到我被打，有抓他們，我自己被
    打，也有打他們，我太太出來沒有參與拉扯，沒有人拿鐵條
    與球棒」等情，然證人吳致遠所證情節核與告訴人吳仁德與
    吳清源之指訴及證人周寄之證述情節相去甚遠，顯從證人吳
    致遠於偵訊中證述內容之形式上觀察，可見縱經調查程序，
    亦不足認為足以動搖原確定之判決，使受判決人即應受無罪
    、免訴、免刑、減刑或輕於原判所認罪名之判決，亦即不足
    以推翻原審所認定之事實，自非屬刑事訴訟法第421 條之「
    足以影響於判決之重要證據漏未審酌」，已甚明確，是自難
    據此為開始再審之理由。
四、綜上所述，原審判決既無漏未審酌足生影響於判決之重要證
    據，且聲請人聲請再審狀內所指原審漏未審酌事項，亦非足
    生影響於原審判決之重要證據，亦即原確定判決並無聲請人
    所主張之再審事由，聲請人據以聲請再審，顯與刑事訴訟法
    第421 條所定重要證據漏未審酌要件不符。本件再審聲請為
    無理由，應予駁回。
五、依刑事訴訟法第434條第1項，裁定如主文。
中    華    民    國    94    年    11    月    18    日
                  刑事第三庭    審判長法  官  劉國賓
                                      法  官  廖國勝
                                      法  官  廖淑華
以上正本證明與原本無異。
如不服本裁定，應於裁定送達後5 日內向本院提出抗告狀（須附
繕本）。
                                      書記官  張菀純
中    華    民    國    94    年    11    月    18    日
